【裁判字號】    99,事聲,13
【裁判日期】    990518
【裁判案由】    確定訴訟費用額
【裁判全文】
臺灣新竹地方法院民事裁定              99年度事聲字第13號
聲  請  人  乙○○
相  對  人  台灣糖業股份有限公司
法定代理人  甲○○
上列聲請人因與相對人確定訴訟費用額事件，對於民國99年3月
15日本院民事庭司法事務官所為99年度司聲字第91號裁定提出異
議，本院裁定如下：
    主  文
異議駁回。
    理  由
一、按司法事務官處理事件所為之處分，與法院所為者有同一之
    效力。當事人對於司法事務官處理事件所為之終局處分，得
    於處分送達後10日之不變期間內，以書狀向司法事務官提出
    異議。司法事務官認前項異議有理由時，應另為適當之處分
    ；認異議為無理由者，應送請法院裁定之。法院認第1項之
    異議為有理由時，應為適當之裁定；認異議為無理由者，應
    以裁定駁回之，民事訴訟法第240之3條及第240之4條亦分別
    定有明文。次按訴訟費用，由敗訴之當事人負擔。民事訴訟
    法第78條定有明文。又法院未於訴訟費用之裁判確定其費用
    額者，第一審受訴法院於該裁判有執行力後，應依聲請以裁
    定確定之。依第1 項確定之訴訟費用額，應於裁定送達之翌
    日起，加給按法定利率計算之利息。民事訴訟法第91條亦有
    明文規定。又按確定訴訟費用額係屬非訟事件，此項聲請之
    裁定，及抗告法院之裁定，僅依非訟事件程序，審究求償權
    人所開列之費用項目，是否為訴訟費用之範圍及已否提出證
    據證明，並裁定確定應負擔訴訟費用者，應賠償他造之數額
    若干，且聲請敗訴之對造負擔第三審律師酬金；目的在於確
    定訴訟費用額，至兩造間就訴訟案件實體爭執，與確定訴訟
    費用無關，應依法定程序請求救濟，自不得於本件確定訴訟
    費用之非訟程序中再次審究。
二、本件異議意旨略以：94年重訴字第88號判決之系爭土地，異
    議人已在辦理時效取得地上權登記中，地政事務所也已公告
    完成，異議人和相對人在市府地政處協商中，亦向監察院陳
    情且在處理中，異議人就相對人是否為土地所有權人認為尚
    有爭議，爰就確定訴訟費用裁定不服，求為廢棄原裁定云云
    。
三、經查，異議人與相對人間請求拆屋還地事件，經本院94年度
    重訴字第88號、臺灣高等法院97年度重上字第451 號判決確
    定在案，第一審訴訟費用由曾水金、曾萬順負擔百分之三，
    陳明通負擔百分之五，蔡明珠、陳怡杏、陳冠宇、陳虹志負
    擔百分之三，黃金村負擔百分之二，李阿灶負擔百分之二，
    張江松、乙○○負擔百分之二，李能魁負擔百分之一，李豐
    城負擔百分之三，陳蔡梅葆負擔負擔百分之三，葉楊也負擔
    百分之二，張文枝負擔百分之一，曾漢榕、曾漢萌、曾錦坤
    、曾添順負擔百分之五，黃進興負擔百分之二，餘由台灣糖
    業股份有限公司負擔（百分之六十六）。第二審訴訟費用由
    曾水金、曾萬順、陳明通、蔡明珠、陳怡杏、陳冠宇、陳虹
    志、黃金村、李阿灶、張文枝、乙○○、李能魁，李豐城、
    陳蔡梅葆、葉楊也、曾漢榕、曾漢萌、曾錦坤、曾添順、黃
    進興負擔。原審依相對人聲請其中就上開異議人應負擔之第
    一審訴訟費用額部分（詳如附表）命異議人負擔，洵無違誤
    。異議人以上揭情詞置辯，核屬兩造間請求拆屋還地訴訟之
    實體問題，揆諸首揭說明，與本件確定訴訟費用額無關，要
    非本件非訟程序所得審究，異議意旨以此指摘原裁定不當，
    求予廢棄，為無理由，應予駁回。
四、依民事訴訟法第240條之4第3項，裁定如主文。
中    華    民    國    99    年    5     月    18    日
                  民事第一庭    法  官  林麗玉
以上正本係照原本作成。
如對本裁定抗告須於裁定送達後10日內向本院提出抗告狀。
中    華    民    國    99    年    5     月    18    日
                                書記官  鄭明枝
附表：
┌──────┬──────────┬────────┐
│姓  名      │第一審判決應負擔之訴│（因台灣糖業股份│
│            │訟費用比例          │有限公司預先繳納│
│            │                    │281,808 元），下│
│            │                    │列之人應給付台灣│
│            │                    │糖業股份有限公司│
│            │                    │之金額（新臺幣）│
│            │                    │（小數點以下四捨│
│            │                    │五入）          │
├──────┼──────────┼────────┤
│曾水金      │百分之三            │   8,454        │
│曾萬順      │                    │                │
├──────┼──────────┼────────┤
│陳明通      │百分之五            │  14,090        │
├──────┼──────────┼────────┤
│蔡明珠      │                    │                │
│陳怡杏      │百分之三            │   8,454        │
│陳冠宇      │                    │                │
│陳虹志      │                    │                │
├──────┼──────────┼────────┤
│黃金村      │百分之二            │   5,636        │
├──────┼──────────┼────────┤
│李阿灶      │百分之二            │   5,636        │
├──────┼──────────┼────────┤
│張江松      │百分之二            │   5,636        │
│乙○○      │                    │                │
├──────┼──────────┼────────┤
│李能魁      │百分之一            │   2,818        │
├──────┼──────────┼────────┤
│李豐城      │百分之三            │   8,454        │
├──────┼──────────┼────────┤
│陳蔡梅葆    │百分之三            │   8,454        │
├──────┼──────────┼────────┤
│葉楊也      │百分之二            │   5,636        │
├──────┼──────────┼────────┤
│張文枝      │百分之一            │   2,818        │
├──────┼──────────┼────────┤
│曾漢榕      │                    │                │
│曾漢萌      │百分之五            │  14,090        │
│曾錦坤      │                    │                │
│曾添順      │                    │                │
├──────┼──────────┼────────┤
│黃進興      │百分之二            │   5,636        │
└──────┴──────────┴────────┘

司法院資訊處製作；財團法人民間司法改革基金會備份。
